臺灣高等法院刑事裁定
110年度聲字第4673號
聲  請  人  臺灣高等檢察署檢察官
受  刑  人  胡財誌



上列聲請人因受刑人數罪併罰有二裁判以上，聲請定其應執行之
刑（聲請案號：臺灣高等檢察署110年度執聲字第2103號），本
院裁定如下：
    主  文
胡財誌犯如附表所示各罪所處之刑，應執行有期徒刑拾參年陸月
。
    理  由
一、聲請意旨略以：受刑人因違反毒品危害防制條例等數罪，先
    後經判決確定如附表，應依刑法第53條及第51條第5款、第5
    0條第1項第1款、第2項之規定，定其應執行之刑，爰依刑事
    訴訟法第477條第1項之規定聲請裁定等語。
二、按裁判確定前犯數罪者，併合處罰之，但得易科罰金之罪與
    不得易科罰金之罪，不在此限；前項但書情形，受刑人請求
    檢察官聲請定應執行刑者，依第51條規定定之；數罪併罰，
    有二裁判以上，依第51條之規定，定其應執行之刑；數罪併
    罰，分別宣告其罪之刑，宣告多數有期徒刑者，於各刑中之
    最長期以上，各刑合併之刑期以下，定其刑期，但不得逾30
    年，刑法第50條第1項第1款、第2項、第53條及第51條第5款
    定有明文。準此，如受刑人所犯之數罪中有原得易科罰金之
    罪者，因與他罪合併定執行刑，於裁判前所犯數罪兼有得易
    科罰金之罪與不得易科罰金之罪混合之情形時，應繫乎受刑
    人之請求與否，而非不問被告之利益與意願，一律併合處罰
    之。再按數罪併罰，應依分別宣告其罪之刑為基礎，定其應
    執行刑，此觀刑法第51條規定自明，故一裁判宣告數罪之刑
    ，雖曾經定其執行刑，但如再與其他裁判宣告之刑定其執行
    刑時，前定之執行刑當然失效，仍應以其各罪宣告之刑為基
    礎，定其執行刑，不得以前之執行刑為基礎，以與後裁判宣
    告之刑，定其執行刑（最高法院99年度台非字第229號判決
    意旨參照）；惟刑事訴訟法第370條第2項、第3項，已針對
    第二審上訴案件之定應執行之刑，明定有不利益變更禁止原
    則之適用，分屬不同案件之數罪併罰，倘一裁判宣告數罪之
    刑，曾經定其執行刑，再與其他裁判宣告之刑定其執行刑時
    ，在法理上亦應同受此原則之拘束（最高法院103年度第14
    次刑事庭會議決議意旨參照），亦即另定之執行刑，其裁量
    所定之刑期，不得較重於前定之執行刑加計後裁判宣告之刑
    之總和（最高法院104年度台抗字第410號裁定意旨參照）。
    復按數罪併罰中之一罪，雖得易科罰金，惟因與不得易科之
    他罪併合處罰結果而不得易科罰金時，原可易科部分所處之
    刑，自亦無庸為易科折算標準之記載，有司法院釋字第144
    號解釋意旨可參。
三、經查：
　㈠本件受刑人因犯如附表編號1至8所示之罪，先後經臺灣宜蘭
    地方法院及本院判處如附表所示之刑並業已確定在案；且附
    表編號2至8所示之罪，其犯罪時間均係於附表編號1所示之
    罪判決確定日前所犯，而本院確為本件之最後事實審法院等
    情，有各該刑事判決書、本院被告前案紀錄表等附卷可憑。
    其中受刑人所犯如附表編號7所示之罪所處之刑雖得易科罰
    金，附表編號1至6、8所示之罪所處之刑則不得易科罰金，
    而符合刑法第50條第1項但書規定，原不得合併定應執行刑
    。然受刑人業已請求檢察官就附表各編號所示之罪合併聲請
    定應執行刑，此有受刑人110年11月23日簽名捺印之「臺灣
    宜蘭地方檢察署依102年1月25日修正施行之刑法第50條調查
    受刑人是否聲請定應執行刑調查表」影本1紙在卷可稽（見
    本院卷第9頁），合於刑法第50條第2項之規定，茲檢察官就
    附表編號1至8所示之罪聲請合併定應執行刑，本院審核認其
    聲請為正當。
　㈡又附表編號1至3所示之罪，前經臺灣宜蘭地方法院以107年度
    訴字第12號判決定應執行有期徒刑1年1月；附表編號4至6所
    示之罪，前亦經臺灣宜蘭地方法院以107年度訴字第120號判
    決定應執行有期徒刑5年；受刑人雖均提起上訴，俱經本院
    駁回上訴確定，是本院就附表所示各罪再定其應執行刑時，
    自應受上開判決所為定應執行刑之內部界限所拘束。另受刑
    人所犯如附表編號7所示之罪雖經法院判處6月以下之有期徒
    刑，並合於刑法第41條第1項前段得易科罰金之規定，惟因
    本案合併定應執行刑之附表編號1至6、8所示之罪均屬不得
    易科罰金者，則上開各罪合併定應執行刑之結果，自亦不得
    易科罰金，而無須再諭知易科罰金之折算標準。綜上，本院
    參酌上開各罪宣告刑之總和上限、各刑中之最長期暨定應執
    行刑之內部界限，且審酌受刑人犯罪之情節、侵害法益、行
    為次數等情狀，復就其所犯之罪整體評價其應受非難及矯治
    之程度，並兼衡刑罰經濟與公平、比例等原則，復參以受刑
    人之意見（卷附本院定應執行刑陳述意見調查表參照；見本
    院卷第117頁），定其應執行之刑如主文所示。
四、據上論斷，應依刑事訴訟法第477條第1項，刑法第53條、第
    51條第5款、第50條第1項第1款、第2項，裁定如主文。
中　　華　　民　　國　　110 　年　　12　　月　　24　　日
                  刑事第十六庭  審判長法　官  葉騰瑞
                                      法　官  王耀興
                                      法　官  古瑞君
以上正本證明與原本無異。
如不服本裁定，應於收受送達後五日內向本院提出抗告狀。
                                      書記官  林君縈
中　　華　　民　　國　　110 　年　　12　　月　　27　　日
附表：受刑人胡財誌定應執行刑案件一覽表
（以下臺灣宜蘭地方檢察署簡稱「宜蘭地檢」、臺灣宜蘭地方法
院簡稱「宜蘭地院」）
編號  1  2 3 4 罪名  藥事法  藥事法 藥事法 毒品危害防制條例 宣告刑  有期徒刑6月  有期徒刑6月 有期徒刑6月 有期徒刑3年7月 犯罪日期  106年9月8日  106年9月12日 106年9月19日 106年9月13日 偵查(自訴)機關 年度案號  宜蘭地檢106年度偵字第6094、7654號  宜蘭地檢106年度偵字第6094、7654號 宜蘭地檢106年度偵字第6094、7654號 宜蘭地檢107年度偵字第786、1349號 最後 事實審 法院 臺灣高等法院  臺灣高等法院 臺灣高等法院 臺灣高等法院  案號 107年度上訴字第2617號  107年度上訴字第2617號 107年度上訴字第2617號 107年度上訴字第2845號  判決日期 107/12/11  107/12/11 107/12/11 107/11/29 確定 判決 法院 臺灣高等法院  臺灣高等法院 臺灣高等法院 臺灣高等法院  案號 107年度上訴字第2617號  107年度上訴字第2617號 107年度上訴字第2617號 107年度上訴字第2845號  判決確定日期 108/01/05  108/01/05 108/01/05 108/02/01 是否為得易科罰金之案件  否  否 否 否 備註  宜蘭地檢108年度執字第609號  宜蘭地檢108年度執字第609號 宜蘭地檢108年度執字第609號 宜蘭地檢108年度執字第576號   編號1至3經宜蘭地院判決判處應執行有期徒刑1年1月，嗣經本院上訴駁回確定。    編號4至6經宜蘭地院 判決判處應執行有期徒刑5年，嗣經本院上訴駁回。 
編號  5  6 7 8 罪名  毒品危害防制條例  毒品危害防制條例 毒品危害防制條例 毒品危害防制條例 宣告刑  有期徒刑3年6月  有期徒刑3年8月 有期徒刑2月 有期徒刑8年 犯罪日期  106年9月13日  106年9月初某日 106年8月15日 106年9月9日 偵查(自訴)機關 年度案號  宜蘭地檢107年度偵字第786、1349號  宜蘭地檢107年度偵字第786、1349號 宜蘭地檢108年度撤緩毒偵字第6號 宜蘭地檢107年度偵字第1897號 最後 事實審 法院 臺灣高等法院  臺灣高等法院 宜蘭地院 臺灣高等法院  案號 107年度上訴字第2845號  107年度上訴字第2845號 108年度簡字第206號 110年度上更(一)字第21號  判決日期 107/11/29  107/11/29 108/04/30 110/05/11 確定 判決 法院 臺灣高等法院  臺灣高等法院 宜蘭地院 最高法院  案號 107年度上訴字第2845號  107年度上訴字第2845號 108年度簡字第206號 110年度台上字第5908號  判決確定日期 108/02/01  108/02/01 108/06/03 110/10/28 是否為得易科罰金之案件  否  否 是 否 備註  宜蘭地檢108年度執字第576號  宜蘭地檢108年度執字第576號 宜蘭地檢108年度執字第1982號 宜蘭地檢110年度執字第2224號   編號4至6經宜蘭地院判決判處應執行有期徒刑5年，嗣經本院上訴駁回確定。